# 请教陈版及各位大神！

提问人：kaoguozhukuai 时间：2020-10-27 17:02:00
①企业与客户签订销售合同，约定以银票结算，银票贴现费用由企业承担，但合同内写明贴息费用将在合同对价内加价补偿至企业，请问在这种情况下的贴息费用算是合同履约过程中发生的成本吗？ 可否将其计入成本？
②若企业将所有由买方承担贴息费用的合同全部改为由卖方承担贴息并在合同价款中加价补偿，是否可扩大收入规模？

回答人：chenyiwei
合同中直接约定买方对卖方的银票贴现费用予以补偿的，卖方企业可以在发生贴现费用时，将合同价款中用于补偿贴息费用的部分单独确认为其他应收款，不纳入销售商品的收入和对应的应收账款。后续，根据贴息的处理（直接计入投资收益或者递延到剩余贴现期间确认利息支出），对这部分贴息补偿款作出对应的处理。